---
title: "H. Hylori and lipids"
author: "Anastasia"
date: "13 12 2021"
output: html_document
---

```{r setup, include=FALSE}
knitr::opts_chunk$set(echo = TRUE)

library(tidyverse)
library(ggplot2)
library(FSA)
library(car)

library(tidyverse)
library(broom)
library(splines)
library(GGally)
library(sjPlot)
library(ggpubr)

library(webshot)
```


# Считываю .rdata файлы ../bioinf_project/data/wave2/....
```{r}
load("C:/Biostat2021/final_project/bioinf_project/data/wave2/phone_survey/phone_survey_data.rdata")

load("C:/Biostat2021/final_project/bioinf_project/data/wave2/test_results/test_B/test_B_results_matched_to_phone_survey_ids.rdata")

load("C:/Biostat2021/final_project/bioinf_project/data/wave2/test_results/test_C/test_C_results_matched_to_phone_survey_ids.rdata")

load("C:/Biostat2021/final_project/bioinf_project/data/wave2/test_results/test_D/test_D_results_matched_to_phone_survey_ids.rdata")

load("C:/Biostat2021/final_project/bioinf_project/data/wave2/test_results/other_tests/other_test_results_matched_to_phone_survey_ids.rdata")


```


# Меняем, где необходимо, тип данных на факторные в phone_survey_data, сохраняем в таблицу phone_survey 
```{r}
phone_survey_data %>% 
  mutate(across(!c("interviewer", "interview_duration", ,"smoking_start_age", "smoking_giveup_age", "age", "cigarettes_per_day", "coffee_cups_per_day", "num_people_home", "error_in_randomization", "interview_date"), function(x) x %>% as.factor())) -> phone_survey




```

# Меняем тип данных в переменных ID и visited_clinic на факторные в other_test_results_matched_to_phone_survey_ids, сохраняем в таблицу tests 
```{r}
other_test_results_matched_to_phone_survey_ids %>% 
  mutate(across(c("ID", "visited_clinic"), function(x) x %>% as.factor())) -> tests

```


# Объединяем данные телефонного опроса и результаты лабораторного тестирования

```{r}
merged_data <- merge(phone_survey, tests, by = "ID", all.y = T) #здесь объединены данные сероопроса и данные лабораторных исследований.   


```

# Создаем факторную переменные age_grouped и age_grouped_who (как предложила Юлия) в датасете merged_data 
```{r}

merged_data$age_grouped <- cut(merged_data$age, breaks = c(17,  25, 30, 35, 40, 45, 50,55, 60, 95), labels = c("18-25", "26-30", "31-35", "36-40", "41-45", "46-50", "51-55", "56-60", "61+")) 

merged_data$age_grouped_who <- cut(merged_data$age, breaks = c(17, 44, 59, 74, 90, 95), labels = c("18-44", "45-59", "60-74", "75-90", "90+"))

#18-44 (молодые), 45-59 (средний возраст), 60-74 (пожилые) и 75-90 (старческий  возраст) ну и старше (долгожители)

merged_data$IgG_hpylori_30EIU <- ifelse(merged_data$IgG_hpylori < 30, 0, 1) # 1 - больше 30, 0 - меньше 30. 

merged_data %>% 
  #filter(age == 18) %>% 
  select(age, age_grouped, age_grouped_who) %>%  #проверила, как разбилось
  head()




```


```{r}

merged_data |> 
  filter(!is.na(Triglycerides) & !is.na(IgG_hpylori_30EIU)) |> 
  ggplot(aes(y= Triglycerides, x = as.factor(IgG_hpylori_30EIU)))+
  geom_boxplot()+
  geom_violin(alpha = .3)+
  stat_compare_means()





```



```{r}
merged_data |> 
  filter( !is.na(IgG_hpylori_30EIU) )|> 
  ggplot(aes(y= Cholesterin, x = as.factor(IgG_hpylori_30EIU)))+
  geom_boxplot()+
  stat_compare_means()


```
```{r}
merged_data |> 
  filter( !is.na(IgG_hpylori_30EIU) )|> 
  ggplot(aes(y= VLDL, x = as.factor(IgG_hpylori_30EIU)))+
  geom_boxplot()+
  stat_compare_means()


```
```{r}
merged_data |> 
  filter( !is.na(IgG_hpylori_30EIU) )|> 
  ggplot(aes(y= LDL, x = as.factor(IgG_hpylori_30EIU)))+
  geom_boxplot()+
  stat_compare_means()


```

```{r}
merged_data |> 
  filter( !is.na(IgG_hpylori_30EIU) )|> 
  ggplot(aes(y= HDL, x = as.factor(IgG_hpylori_30EIU)))+
  geom_boxplot()+
  stat_compare_means()


```
```{r}
merged_data |> 
  filter( !is.na(IgG_hpylori_30EIU) )|> 
  ggplot(aes(y= Atherogenic_index, x = as.factor(IgG_hpylori_30EIU)))+
  geom_boxplot()+
  stat_compare_means()


```


Добавляем возраст. Цвет - наличие или отсутствие инфекции
```{r}
merged_data |> 
  filter(!is.na(IgG_hpylori_30EIU)) |> 
  ggplot(aes( y = Triglycerides, x = age_grouped, col = as.factor(IgG_hpylori_30EIU)))+
  geom_boxplot()+
  scale_y_log10()






```

```{r}
merged_data |> 
  filter(!is.na(IgG_hpylori_30EIU)) |> 
  ggplot(aes( y = Cholesterin, x = age_grouped, col = as.factor(IgG_hpylori_30EIU)))+
  geom_boxplot()+
  scale_y_log10()






```
```{r}
merged_data |> 
  filter(!is.na(IgG_hpylori_30EIU)) |> 
  ggplot(aes( y = VLDL, x = age_grouped, col = as.factor(IgG_hpylori_30EIU)))+
  geom_boxplot()+
  scale_y_log10()






```

```{r}
merged_data |> 
  filter(!is.na(IgG_hpylori_30EIU)) |> 
  ggplot(aes( y = HDL, x = age_grouped, col = as.factor(IgG_hpylori_30EIU)))+
  geom_boxplot()+
  scale_y_log10()






```
```{r}
merged_data |> 
  filter(!is.na(IgG_hpylori_30EIU)) |> 
  ggplot(aes( y = LDL, x = age_grouped, col = as.factor(IgG_hpylori_30EIU)))+
  geom_boxplot()+
  scale_y_log10()






```


```{r}
merged_data |> 
  filter(!is.na(IgG_hpylori_30EIU)) |> 
  ggplot(aes( y = Atherogenic_index, x = age_grouped, col = as.factor(IgG_hpylori_30EIU)))+
  geom_boxplot()+
  scale_y_log10()






```


Пробуем регрессию
```{r}

fit1 <- lm(Atherogenic_index ~ male + age + as.factor(IgG_hpylori_30EIU)+drinks_coffee+VitaminD+smoking, data = merged_data )
summary(fit1)



```


```{r}
anova(fit1)




```


