---
title: "H_Pylori"
author: "Anastasia"
date: "07 12 2021"
output: html_document
---

```{r setup, include=FALSE}
knitr::opts_chunk$set(echo = TRUE)

library(tidyverse)
library(ggplot2)
library(FSA)
library(car)

library(tidyverse)
library(broom)
library(splines)
library(GGally)
library(sjPlot)
library(ggpubr)
```


# Считываю .rdata файлы ../bioinf_project/data/wave2/....
```{r}
load("C:/Biostat2021/final_project/bioinf_project/data/wave2/phone_survey/phone_survey_data.rdata")

load("C:/Biostat2021/final_project/bioinf_project/data/wave2/test_results/test_B/test_B_results_matched_to_phone_survey_ids.rdata")

load("C:/Biostat2021/final_project/bioinf_project/data/wave2/test_results/test_C/test_C_results_matched_to_phone_survey_ids.rdata")

load("C:/Biostat2021/final_project/bioinf_project/data/wave2/test_results/test_D/test_D_results_matched_to_phone_survey_ids.rdata")

load("C:/Biostat2021/final_project/bioinf_project/data/wave2/test_results/other_tests/other_test_results_matched_to_phone_survey_ids.rdata")


```


# Меняем, где необходимо, тип данных на факторные в phone_survey_data, сохраняем в таблицу phone_survey 
```{r}
phone_survey_data %>% 
  mutate(across(!c("interviewer", "interview_duration", ,"smoking_start_age", "smoking_giveup_age", "age", "cigarettes_per_day", "coffee_cups_per_day", "num_people_home", "error_in_randomization", "interview_date"), function(x) x %>% as.factor())) -> phone_survey

 phone_survey %>% 
  str()

 
 table(merged_data$income_level)
 
#  Can't buy food                   Can't buy clothes                Can't buy appliances 
#                                  63                                 240                                 508 
# Can buy appliances but nothing more     Can buy car but not real estate        Can buy real estate and more 
#                                 465                                 104                                  30 
 
# levels(merged_data$income_level) <- c(1, 2, 3, 4, 5, 6) # изменила обозначнеия для income_level: от 1 до 6, где 1 - самый низкий, 6 - самый высокий


```

# Меняем тип данных в переменных ID и visited_clinic на факторные в other_test_results_matched_to_phone_survey_ids, сохраняем в таблицу tests 
```{r}
other_test_results_matched_to_phone_survey_ids %>% 
  mutate(across(c("ID", "visited_clinic"), function(x) x %>% as.factor())) -> tests

#tests %>% 
#  glimpse()



```


# Объединяем данные телефонного опроса и результаты лабораторного тестирования

```{r}
merged_data <- merge(phone_survey, tests, by = "ID", all.y = T) #здесь объединены данные сероопроса и данные лабораторных исследований.   


# merged_data %>% 
#    glimpse()


```

# Создаем факторную переменные age_grouped и age_grouped_who (как предложила Юлия) в датасете merged_data 
```{r}
max(merged_data$age)
min(merged_data$age)
merged_data$age_grouped <- cut(merged_data$age, breaks = c(17, 20, 25, 30, 35, 40, 45, 50,55, 60, 95), labels = c("18-20", "21-25", "26-30", "31-35", "36-40", "41-45", "46-50", "51-55", "56-60", "61+")) 

merged_data$age_grouped_who <- cut(merged_data$age, breaks = c(17, 44, 59, 74, 90, 95), labels = c("18-44", "45-59", "60-74", "75-90", "90+"))

#18-44 (молодые), 45-59 (средний возраст), 60-74 (пожилые) и 75-90 (старческий  возраст) ну и старше (долгожители)

merged_data %>% 
  #filter(age == 18) %>% 
  select(age, age_grouped, age_grouped_who) %>%  #проверила, как разбилось
  head()




```

# Посмотрим на возрастные группы
```{r}
ggplot(data = merged_data, aes(x = age_grouped))+
  geom_bar()+
  theme_classic()


ggplot(data = merged_data, aes(x = age_grouped_who))+
  geom_bar()+
  theme_classic()


```



# Смотрим на IgG_hpylori разбитый по age_grouped. 
```{r}
merged_data %>%
  filter(!(is.na(IgG_hpylori))) %>% 
  ggplot(aes(y = IgG_hpylori, x = age_grouped))+
  geom_boxplot()+
  geom_jitter(alpha = 0.3)+
  scale_y_log10()+
  geom_hline(yintercept = 30, col = "darkred", size = 1.5, linetype="dashed")+ # отмечаем порог 30 
  xlab( "Age groups")+
  ylab("Anti-H.Pylori IgG titer")+
  theme_classic()

# Визуально кажется, что есть скачок между 31-35 и 36-40.


```
Исходя из полученной визуализации отмечаем порог в 30 ед/мл. Далее будем использовать этот порого и порого в 10 ед/мл (из литературы).

```{r}
hpylori_anova <- aov(IgG_hpylori ~ age_grouped, data = merged_data)
# Гомогенность дисперсий
plot(hpylori_anova, 1)
leveneTest(IgG_hpylori ~ age_grouped, data = merged_data) #

# Нормальность распределения остатков
plot(hpylori_anova, 2)



```

# Выполняем тест Kruskall-Wallis и в качестве post-hoc Dunn’s test. 

```{r}
kruskal.test(IgG_hpylori ~ age_grouped, data = merged_data)


dunnTest_hpylori <- as.data.frame(dunnTest(IgG_hpylori ~ age_grouped, merged_data)$res)

dunnTest_hpylori %>% 
  filter(P.adj < 0.05)

```


#  Уровень IgG у испытуемых, живущих с партнером 
```{r}
merged_data %>% 
  filter(!(is.na(spouse_or_partner))) %>% 
  ggplot(aes(y = IgG_hpylori, x = spouse_or_partner))+
  geom_boxplot()+
  scale_y_log10()+
  stat_compare_means()+
  theme_classic()




merged_data %>% 
  filter(!(is.na(spouse_or_partner))) %>% 
  ggplot(aes(x = IgG_hpylori))+
  geom_histogram()+
  facet_grid(.~spouse_or_partner)

wilcox.test(IgG_hpylori ~ spouse_or_partner, data = merged_data)

```

# Разбиваем испытуеммых на 2 группы - IgG к Хеликобактер ниже и  выше/равно порогу (10 и 30) 
```{r}

merged_data$IgG_hpylori_10EIU <- ifelse(merged_data$IgG_hpylori < 10, 0, 1) # 1 - больше 10, 0 - меньше 10. 10 - на основании японской статьи, там тоже был порог в 10

merged_data$IgG_hpylori_30EIU <- ifelse(merged_data$IgG_hpylori < 30, 0, 1) # 1 - больше 30, 0 - меньше 30. 

```

## Доля и количество испытуемых с повышенным титром IgG к H.Pylori в разных возрастных группах для порога 10
```{r, fig.height = 10, fig.width=15}

merged_data |> 
  filter(!is.na(IgG_hpylori_10EIU)) |> 
  group_by(age_grouped) |> 
  mutate(lower_bounds = binom.test(as.numeric(sum(IgG_hpylori_10EIU)), as.numeric(length(IgG_hpylori_10EIU)))$conf.int[1]) |> 
  mutate(upper_bounds = binom.test(as.numeric(sum(IgG_hpylori_10EIU)), as.numeric(length(IgG_hpylori_10EIU)))$conf.int[2]) |> 
  distinct(age_grouped, lower_bounds, upper_bounds) |> 
  select(age_grouped, lower_bounds, upper_bounds) |> 
  arrange(age_grouped) -> df_ci



t2 <- as.data.frame(prop.table(table(merged_data$age_grouped, merged_data$IgG_hpylori_10EIU), 1)) |> rename(IgG_hpylori_10EIU = Var2, age_grouped = Var1)  
  
t0 <- as.data.frame(table(merged_data$age_grouped, merged_data$IgG_hpylori_10EIU)) |> 
  rename(IgG_hpylori_10EIU = Var2, age_grouped = Var1) 
  
t1 <- merge(x = t0, y = t2, by = c("age_grouped", "IgG_hpylori_10EIU"))

t1$Freq.y <- round(t1$Freq.y, 2)*100
  
t1 |> 
  mutate(perc = "%") |> 
  unite(col = "for_label0", Freq.x, Freq.y, sep = "  \n ") |> 
  unite(col = "for_label", for_label0, perc, sep = " ")-> t3



  


  
merged_data |> 
  filter(!is.na(IgG_hpylori_10EIU)) |> 
  ggplot(aes (x = age_grouped))+
  geom_bar(position = "fill", aes(fill = as.factor(IgG_hpylori_10EIU)))+
  geom_errorbar(data = df_ci, mapping = aes(x = age_grouped, min = lower_bounds, max = upper_bounds), width = 0.5, size   = 1.5, col = "skyblue4")+
  scale_fill_brewer("Dark2", labels = c("< 10", "> 10"))+
  geom_label(t3, mapping = aes(x=age_grouped, y = as.numeric(IgG_hpylori_10EIU)^(-10), label = for_label), col = "darkgreen", size = 6 )+
  ylab(" ")+ xlab("Age groups")+
  guides(fill = guide_legend("Anti-H.Pylori \n IgG Titer"))+
  theme_classic(base_size = 20)

# ggsave("age_groups_pylori.jpeg", width = 15, height =  10)

  







```
## Доля и количество испытуемых с повышенным титром IgG к H.Pylori в разных возрастных группах для порога 30
```{r, fig.height = 10, fig.width=15}

merged_data |> 
  filter(!is.na(IgG_hpylori_30EIU)) |> 
  group_by(age_grouped) |> 
  mutate(lower_bounds = binom.test(as.numeric(sum(IgG_hpylori_30EIU)), as.numeric(length(IgG_hpylori_30EIU)))$conf.int[1]) |> 
  mutate(upper_bounds = binom.test(as.numeric(sum(IgG_hpylori_30EIU)), as.numeric(length(IgG_hpylori_30EIU)))$conf.int[2]) |> 
  distinct(age_grouped, lower_bounds, upper_bounds) |> 
  select(age_grouped, lower_bounds, upper_bounds) |> 
  arrange(age_grouped) -> df_ci



t2 <- as.data.frame(prop.table(table(merged_data$age_grouped, merged_data$IgG_hpylori_30EIU), 1)) |> rename(IgG_hpylori_30EIU = Var2, age_grouped = Var1)  
  
t0 <- as.data.frame(table(merged_data$age_grouped, merged_data$IgG_hpylori_30EIU)) |> 
  rename(IgG_hpylori_30EIU = Var2, age_grouped = Var1) 
  
t1 <- merge(x = t0, y = t2, by = c("age_grouped", "IgG_hpylori_30EIU"))

t1$Freq.y <- round(t1$Freq.y, 2)*100
  
t1 |> 
  mutate(perc = "%") |> 
  unite(col = "for_label0", Freq.x, Freq.y, sep = "  \n ") |> 
  unite(col = "for_label", for_label0, perc, sep = " ")-> t3



  


  
merged_data |> 
  filter(!is.na(IgG_hpylori_30EIU)) |> 
  ggplot(aes (x = age_grouped))+
  geom_bar(position = "fill", aes(fill = as.factor(IgG_hpylori_30EIU)))+
  geom_errorbar(data = df_ci, mapping = aes(x = age_grouped, min = lower_bounds, max = upper_bounds), width = 0.5, size   = 1.5, col = "skyblue4")+
  scale_fill_brewer("Dark2", labels = c("< 30", "> 30"))+
  geom_label(t3, mapping = aes(x=age_grouped, y = as.numeric(IgG_hpylori_30EIU)^(-10), label = for_label), col = "darkgreen", size = 6 )+
  ylab(" ")+ xlab("Age groups")+
  guides(fill = guide_legend("Anti-H.Pylori \n IgG Titer"))+
  theme_classic(base_size = 20)

# ggsave("age_groups_pylori.jpeg", width = 15, height =  10)

  







```

# СОздаем переменную ever_smokers (курил ли человек когда-либо)
```{r}

merged_data$ever_smokers <- as.factor(ifelse(merged_data$smoking == 1| merged_data$smoked_previously == 1, 1, 0))

```

# Строим момодели на основании логистической регрессии

Для порога 10:
## Строим intercept-only model

```{r}
fit10_0 <- glm(IgG_hpylori_10EIU ~ 1, data = merged_data, family = "binomial")

summary(fit10_0)



```

## Предполагаем, что титр IgG к H.Pylori может зависеть от различных факторов:
от возраста истытуемых, 
от наличия детей в окружении, 
от наличия супруга/ партнера,
от уровня дохода, 
от того, курит человек или нет (есть данные в литературе, и они противоречивые). Строим модель:

```{r}
fit10_1 <- glm(IgG_hpylori_10EIU ~ age+under_18 +smoking+ spouse_or_partner+income_level, data = merged_data, family = "binomial")
summary(fit10_1)


summary(glm(IgG_hpylori_10EIU ~ age+under_18 +smoking+ spouse_or_partner+income_level+age:spouse_or_partner+ age:under_18, data = merged_data, family = "binomial")) # модель с учетом взаимодействий age:spouse_or_partner, age:under_18


```

# Предполагаем, что титр IgG к H.Pylori может зависить от различных факторов:
от возраста истытуемых, 
от наличия детей в окружении,
от наличия супруга/ партнера,
от уровня дохода, 
от того, курил ли человек когда-нибудь (в т.ч. сейчас) человек или нет (есть данные в литературе, и они противоречивые). Строим модель:

```{r}


fit10_2 <- glm(IgG_hpylori_10EIU ~ age+under_18+spouse_or_partner+ever_smokers+income_level, data = merged_data, family = "binomial")
summary(fit10_2)

summary(glm(IgG_hpylori_10EIU ~ age+under_18+spouse_or_partner+ever_smokers+income_level + age:spouse_or_partner+ age:under_18, data = merged_data, family = "binomial")) # модель с учетом взаимодействий age:spouse_or_partner, age:under_18

```

# Предполагаем, что титр IgG к H.Pylori может зависить от различных факторов:
от возраста истытуемых, 
от наличия детей в окружении,
от наличия супруга/ партнера,
от уровня дохода, 
от того, курил ли человек раньше.
Строим модель:

```{r}


# fit10_3 <- glm(IgG_hpylori_10EIU ~ age+under_18+spouse_or_partner+smoked_previously+income_level, data = merged_data, family = "binomial")
# 
# summary(fit10_3)





``` 
Fit3 не очень разумна, не учитывает нынешних курильщиков. 


Сравнение каждой из моделей с нулевой моделью.
 
```{r}
anova(fit10_1, test = "Chisq")
anova(fit10_2, test = "Chisq")

#anova(fit3, test = "Chisq")




```



Для порога 30:

## Строим intercept-only model

```{r}
fit30_0 <- glm(IgG_hpylori_30EIU ~ 1, data = merged_data, family = "binomial")

summary(fit30_0)



```

## Предполагаем, что титр IgG к H.Pylori может зависеть от различных факторов:
от возраста истытуемых, 
от наличия детей в окружении, 
от наличия супруга/ партнера,
от уровня дохода, 
от того, курит человек или нет (есть данные в литературе, и они противоречивые). Строим модель:

```{r}
fit30_1 <- glm(IgG_hpylori_30EIU ~ age+under_18 +smoking+ spouse_or_partner+income_level, data = merged_data, family = "binomial")
summary(fit30_1)


fit30_int_1 <- glm(IgG_hpylori_30EIU ~ age+under_18 +smoking+ spouse_or_partner+income_level+age:spouse_or_partner+ age:under_18, data = merged_data, family = "binomial") # модель с учетом взаимодействий age:spouse_or_partner, age:under_18
summary(fit30_int_1)

anova(fit30_int_1, test = "Chisq")

```

# Предполагаем, что титр IgG к H.Pylori может зависить от различных факторов:
от возраста истытуемых, 
от наличия детей в окружении,
от наличия супруга/ партнера,
от уровня дохода, 
от того, курил ли человек когда-нибудь (в т.ч. сейчас) человек или нет (есть данные в литературе, и они противоречивые). Строим модель:

```{r}


fit30_2 <- glm(IgG_hpylori_30EIU ~ age+under_18+spouse_or_partner+ever_smokers+income_level, data = merged_data, family = "binomial")
summary(fit30_2)


fit30_int_2 <- glm(IgG_hpylori_30EIU ~ age+under_18+spouse_or_partner+ever_smokers+income_level+age:spouse_or_partner+ age:under_18, data = merged_data, family = "binomial")
summary(fit30_int_2)
```

# Предполагаем, что титр IgG к H.Pylori может зависить от различных факторов:
от возраста истытуемых, 
от наличия детей в окружении,
от наличия супруга/ партнера,
от уровня дохода, 
от того, курил ли человек раньше.
Строим модель:

```{r}


fit30_3 <- glm(IgG_hpylori_30EIU ~ age+under_18+spouse_or_partner+smoked_previously+income_level, data = merged_data, family = "binomial")

summary(fit30_3)





``` 
Fit3 не очень разумна, не учитывает нынешних курильщиков. 


Сравнение каждой из моделей с нулевой моделью.
 
```{r}
anova(fit10_1, test = "Chisq")
anova(fit10_2, test = "Chisq")

anova(fit30_1, test = "Chisq")
anova(fit30_2, test = "Chisq")

anova(fit30_int_1,test = "Chisq" )
anova(fit30_int_2, test = "Chisq")



```


```{r}

tab_model(fit10_1, fit10_2, fit30_1, fit30_2, show.obs = T, show.r2 = T,
          auto.label = FALSE,
          pred.labels = c("intercept", 
                          "age",
                          "having children",
                          "smoking now",
                          "having spouse or partner",
                          "income level: Can't buy clothes",
                          "income level: Can't buy appliances",
                          "income level: Can buy appliances but nothing more",
                          "income level: Can buy car but not real estate",
                          "income level: Can buy real estate and more",
                          "smoked ever, including now"),
          dv.labels = c("Model 1 (10 EIU)", "Model 2 (10 EIU)", "Model 1 (30 EIU)", "Model 2 (30 EIU)" ),
          file = "models.html")

webshot("models.html", "models.png")


#  Can't buy food                   Can't buy clothes                Can't buy appliances 
#                                  63                                 240                                 508 
# Can buy appliances but nothing more     Can buy car but not real estate        Can buy real estate and more 
#                                 465                                 104                                  30 


```




Строим более глубокие модели со взаимодействиями (возраст и наличие супруга, возраст и наличие детей).


для порога 10:

fit10_int_1, fit10_int_2, fit10_int_3 - модели, которые учитывают сожителей (описывают меньше дисперсии)

```{r}
fit10_int_1 <- glm(IgG_hpylori_10EIU ~ age *spouse_or_partner, data = merged_data, family = "binomial")
summary(fit10_int_1)


```


```{r}
fit10_int_2 <- glm(IgG_hpylori_10EIU ~ age*under_18 , data = merged_data, family = "binomial")
summary(fit10_int_2)


```

```{r}
fit10_int_3 <- glm(IgG_hpylori_10EIU ~ age*under_18*spouse_or_partner , data = merged_data, family = "binomial")
summary(fit10_int_3)




```


```{r}
tab_model(fit10_int_1, fit10_int_2, fit10_int_3)




```

Если добавить в эти три модели курение (без взаимодействия):
доля объясняемой ими дисперсии увеличивается, но не сильно. Все еще меньше - чем в изначальной модели.

```{r}
fit10_int_1 <- glm(IgG_hpylori_10EIU ~ age *spouse_or_partner * smoking, data = merged_data, family = "binomial")
summary(fit10_int_1)


```


```{r}
fit10_int_2 <- glm(IgG_hpylori_10EIU ~ age*under_18  * smoking, data = merged_data, family = "binomial")
summary(fit10_int_2)


```

```{r}
fit10_int_3 <- glm(IgG_hpylori_10EIU ~ age*under_18*spouse_or_partner * smoking, data = merged_data, family = "binomial")
summary(fit10_int_3)




```

```{r}
# tab_model(fit10_int_1, fit10_int_2, fit10_int_3)




```

```{r}
it10_int_3 <- glm(IgG_hpylori_10EIU ~ age*under_18*spouse_or_partner* smoking, data = merged_data, family = "binomial")
summary(fit10_int_3)

```

